臺灣雲林地方法院民事判決
110年度簡字第5號
原      告  許吳月嶺
訴訟代理人  陳俊茂律師
被      告  黃金柳  
訴訟代理人  許秀萍  
上列被告因過失傷害案件，經原告提起損害賠償之附帶民事訴訟
（108 年度交附民字第300 號），經本院刑事庭裁定移送前來，
本院於民國110 年3 月11日辯論終結，判決如下：
    主  文
被告應給付原告新臺幣陸拾壹萬捌仟伍佰伍拾參元，及自民國一
○八年十一月二十九日起至清償日止，按年息百分之五計算之利
息。
原告其餘之訴駁回。
訴訟費用由被告負擔百分之十五，餘由原告負擔。
本判決第一項於原告以新臺幣貳拾壹萬元供擔保後，得假執行。
但被告如以新臺幣陸拾壹萬捌仟伍佰伍拾參元為原告預供擔保，
得免為假執行。
原告其餘假執行之聲請駁回。
    事實及理由
壹、程序方面：
　　按本於道路交通事故有所請求而涉訟者，不論其標的金額一
    律適用簡易程序，民國109 年12月30日修正之民事訴訟法第
    427 條第2 項第11款定有明文。又修正之民事訴訟法簡易訴
    訟程序，依民事訴訟法施行法第12條第10項公告施行後，於
    修正前已繫屬之事件，其審理程序，未經終局裁判者，適用
    修正後之規定，民事訴訟法施行法第4 條之1 亦有明文規定
    。查原告係因道路交通事故請求損害賠償，依修正後民事訴
    訟法第427 條第2 項第11款規定，本件應適用簡易程序。而
    本件於修正後民事訴訟法公告施行（即110 年1 月22日）前
    已繫屬於本院，尚未經終局裁判，依民事訴訟法施行法第4
    條之1 規定，其審理程序應適用修正後之規定，故本件爰依
    簡易程序為民事簡易判決，合先敘明。
貳、實體方面：　　　　
一、原告主張：
  ㈠被告於107 年11月24日上午10時5 分許，駕駛車號000-0000
    號自用小客車，沿雲林縣東勢鄉信一路（由西往東方向）行
    駛，行經信一路與某產業道路之交岔路口時，疏未注意靠右
    行駛，反偏左行駛，適原告騎乘車號000-000 號重型機車沿
    上開產業道路（由北往南方向）行駛，欲左轉信一路，見被
    告所駕駛之自小客車自右方駛來，為免兩車發生碰撞，遂先
    靠右行駛，兩車於交岔路口發生碰撞，被告所駕駛之自小客
    車左前方車頭撞及原告所騎乘機車之車頭，致原告因而人車
    倒地，因此受有左側頭骨骨折、頸椎第三至第四節脊椎壓迫
    性損傷、右手、左膝、左臉及左前額頭皮擦挫傷等傷害。
  ㈡被告因過失傷害案件，經本院以108 年度交易字第490 號刑
    事判決，判處被告有期徒刑3 月，如易科罰金，以新臺幣（
    下同）1,000 元折算1 日確定。
  ㈢原告依據侵權行為之法律關係，請求被告賠償原告①至108年9
     月1日止之醫療及復健費用69,174元，及自108年10月22日
    起至109年10月23日止之醫療及復健費用13,170元。②看護費
    用1,352,000元。③增加生活上需要之醫療相關用品費用20,6
    71元。④交通費用9,622元。⑤減少勞動能力之損害612,000元
    。⑥機車修理費用9,675元。⑦精神慰撫金2,304,128元，合計
    4,390,440 元，及自起訴狀繕本送達翌日起至清償日止，按
    年息百分之五計算之利息等語。
　　並聲明：㈠被告應給付原告4,390,440 元，及自起訴狀繕本
    送達翌日起至清償日止，按年息百分之五計算之利息。㈡訴
    訟費用由被告負擔。㈢原告願供擔保，請准宣告假執行。
二、被告則以：對於原告請求被告賠償醫療費用82,344元、增加
    生活上需要醫療相關用品20,671元、交通費用9,622元、機
    車修理費用9,675元部分不爭執。至原告請求農務損失部分
    ，被告同意依鑑定意見給付原告6個月之農務損失61,200元
    ，其餘部分原告僅提供農作照片及農保證明，然此不足以證
    明原告於車禍發生前確有勞動能力，確能按月取得農務收入
    ，及受有5 年農務損失之事實，此部分仍應由原告舉證證明
    。另看護費用部分，對於原告住院期間之看護費用56,000元
    ，被告不爭執，另原告出院後前3個月全日看護及後3個月半
    日看護，以每日看護費用2,000元計算，半日看護1,000元計
    算，合計27萬元之看護費用部分，被告亦不爭執，至於其餘
    看護費用被告則否認有必要。又原告請求精神慰撫金金額過
    高，請求鈞院予以酌減等語，資為抗辯。
　　並聲明：㈠原告之訴及假執行之聲請均駁回。㈡訴訟費用由原
    告負擔。㈢被告如受不利之判決，請准予提供擔保免為假執
    行。
三、兩造不爭執之事實：
  ㈠被告於107 年11月24日上午10時5 分許，駕駛車號000-0000
    號自用小客車，沿雲林縣東勢鄉信一路（由西往東方向）行
    駛，行經信一路與產業道路之交岔路口時，疏未注意靠右行
    駛，反偏左行駛，適原告騎乘車號000-000 號重型機車沿上
    開產業道路（由北往南方向）行駛，欲左轉信一路，見被告
    所駕駛之自小客車自右方駛來，為免兩車發生碰撞，遂先靠
    右行駛，兩車於交岔路口發生碰撞，被告所駕駛之自小客車
    左前方車頭撞及原告所騎乘機車之車頭，致原告因而人車倒
    地，因此受有左側頭骨骨折、頸椎第三至第四節脊椎壓迫性
    損傷、右手、左膝、左臉及左前額頭皮擦挫傷等傷害。
  ㈡被告因過失傷害案件，經本院以108 年度交易字第490 號刑
    事判決，判處被告有期徒刑3 月，如易科罰金，以1,000 元
    折算1 日確定。
  ㈢原告自車禍發生後迄至108 年9 月1 日止，合計支出醫療費
    用69,174元。
  ㈣原告自車禍發生後，於107 年11月24日至國立臺灣大學醫學
    院附設醫院雲林分院（下稱臺大雲林分院）急診，於同日轉
    入神經外科病房住院，於107 年11月27日行頸椎第三至第四
    節頸椎前路椎間盤切除術及融合術，於107 年12月22日出院
    ，有臺大雲林分院所出具之診斷證明書在卷可佐。而原告出
    院後需人24小時照護半年，無法從事農務一年半，有臺大雲
    林分院109 年10月8 日臺大雲分資字第1090008340號函文1
    紙在卷可參。
  ㈤原告於車禍發生後在住院期間需專人看護照顧，⑴自107 年11
    月24日起至107 年12月2 日止，合計9 日，由家人24小時看
    護照顧，以每日2,000 元計，合計受有看護費用18,000元之
    損害；⑵自107 年12月3 日起至107 年12月22日止，合計19
    日，由訴外人吳彩睿24小時看護照顧，看護費用合計支出38
    ,000元，有看護費用收據1 紙在卷可考。原告出院後，⑶自1
    07 年12月22日起至108 年2 月1 日止，合計41日，由第三
    人陳素芬24小時看護照顧，看護費用合計支出98,400元，有
    看護費用收據1 紙在卷可稽。⑷自108 年2 月2 日起由原告
    之女許麗婷24小時看護照顧至出院半年後，以每日看護費用
    2,000 元計，合計受有看護費用280,000 元之損害：【計算
    式：（140 日×2,000 元＝280,000 元。自108 年2 月2日起
    至108 年6 月21日止，27日＋31日＋30日＋31日＋21日＝140 日
    ）】，總計受有看護費用434,400 元之損害。
  ㈥原告自車禍發生後購買頸圈、濕巾、全棉抗菌成、冰溫兩用
    敷袋、滅菌棉棒、生理沖洗器、可彎吸管、膠帶、曼秀雷敦
    、手部握力球、薄荷棒、安素、多功能支撐保、酒精不織布
    、亞培倍力素、尿壺、包大人等物品，合計支出20,671元。
  ㈦原告自車禍發生後至108 年9 月1 日止，因無法騎乘機車，
    需搭乘車輛往返醫院治療，由原告住家往返臺大雲林分院治
    療，以油資計算，再以95無鉛汽油每公升28元，每公升於市
    區可行駛之里程數約為8 公里計算，則原告住家至臺大雲林
    分院之單程距離為35.1公里，往返里程數為70.2公里，油資
    為246 元。另原告住家往返北港仁一醫院之單程距離為17.6
    公里，往返里程數為35.2公里，油資為123 元。再原告住家
    往返北港媽祖醫院之單程距離為16.8公里，往返里程數為33
    .6公里，油資為118 元，為兩造所不爭執。以此計算，原告
    自車禍發生後所支出之交通費用合計為4,285 元。
  ㈧原告自108年9月2日起至109年10月23日止，因無法騎乘機車
    ，需搭乘車輛往返醫療院所治療及復健，以油資計算，再以
    95無鉛汽油每公升28元，每公升於市區可行駛之里程數約為
    8公里計算，則原告住家至褒忠仁一骨科診所之單程距離為6
    .2公里，往返里程數為12.4公里，油資為43元。原告住家至
    臺大雲林分院斗六院區之單程距離為35.1公里，往返里程數
    為70.2公里，油資為246元。原告住家至臺大雲林分院虎尾
    院區之單程距離為24.5公里，往返里程數為49公里，油資為
    172元。原告住家北港仁一醫院之單程距離為17.6公里，往
    返里程數為35.2公里，油資為123元。原告住家至趙夢麒精
    神科診所之單程距離為23.9公里，往返里程數為47.8公里，
    油資為167元，為兩造所不爭執，以此計算，原告自108年9
    月2日起至109年10月23日止往返醫療院所所支出之交通費用
    合計為5,337元。
　㈨原告所有車號000-000號重型機車因本件車禍受損，經修繕後
    ，支出修繕費用33,750元（其中零件為26,750元、工資為7,
    000 元），經計算折舊後，請求被告賠償9,675 元，為被告
    所不爭執。
　㈩原告於車禍發後，已領取強制汽車責任保險金90,959元。
　原告經彰化基督教醫療財團法人彰化基督教醫院鑑定結果，
    認：依據個案病情暨相關就診資料判斷，鑑定個案傷病出院
    時診斷有頸椎脊髓損傷、頭部外傷等中樞神經傷害之診斷，
    此類傷病尚未達醫療穩定階段前，可能衍生意識改變、手腳
    無力、頭痛嘔吐等不適之疑慮，且個案出院時仍有肌力不足
    、平衡移行機能及日常生活自理障礙之情形，出院後三個月
    內需全日專人照護，第四至六個月需專人半日照料。個案因
    本次傷害不能工作之期間至少為6個月，本次評估結果顯示
    目前其日常生活尚無法完全獨立，故回復原農務勞動之操作
    狀態有明顯障礙。本件傷害導致個案受有頸椎神經傷害且經
    手術治療，影響身體機能，所接受之復健和車禍傷害有因果
    關係，另脊椎神經損傷之復健潛力最佳為一年，以鑑定個案
    年齡較長，恢復較緩，建議之復健期間為傷病後兩年，此有
    彰化基督教醫療財團法人彰化基督教醫院之失能鑑定報告書
    1份在卷可佐。
　本件經送交通部公路總局嘉義區監理所嘉雲區車輛行車事故
    鑑定會鑑定結果，認：「一、黃金柳駕駛自用小客車，行經
    道路中央未劃設分向標線之無號誌丁字路口，未靠右反偏左
    行駛，為肇事原因。二、許吳月嶺駕駛普通重型機車，無肇
    事因素。」有鑑定意見書附於臺灣雲林地方檢察署108年度
    偵字第3307號偵查卷第27至29頁，而交通部公路總局車輛行
    車事故鑑定覆議會研議結論，照交通部公路總局嘉義區監理
    所嘉雲區車輛行車事故鑑定會之鑑定意見。
四、得心證之理由：
　　本件兩造所爭執之處，在於被告是否應就本件車禍之發生負
    賠償責任？原告得請求被告賠償之金額為何？經查：
  ㈠被告於上開時、地駕駛自用小客車，沿雲林縣東勢鄉信一路
    （由西往東方向）行駛，行經信一路與產業道路之交岔路口
    時，疏未注意靠右行駛，反偏左行駛，適原告騎乘車號000-
    000號重型機車沿上開產業道路（由北往南方向）行駛，欲
    左轉信一路，見被告所駕駛之自小客車自右方駛來，為免兩
    車發生碰撞，遂先靠右行駛，兩車於交岔路口發生碰撞，被
    告所駕駛之自小客車左前方車頭撞及原告所騎乘機車之車頭
    ，致原告因而人車倒地，因此受有左側頭骨骨折、頸椎第三
    至第四節脊椎壓迫性損傷、右手、左膝、左臉及左前額頭皮
    擦挫傷等傷害之事實，業據原告陳述明確，原告因本件車禍
    受有前揭傷害，並有臺大雲林分院出具之診斷證明書1 紙在
    卷可稽。按汽車除行駛於單行道或指定行駛於左側車道外，
    在未劃分向線或分向限制線之道路，應靠右行駛。但遇有特
    殊情況必須行駛左側道路時，除應減速慢行外，並應注意前
    方來車及行人，道路交通安全規則第95條第1 項定有明文。
    被告駕駛自小客車，自應注意遵守上開交通規定，且當時為
    白晝，天候為晴，路面乾燥無缺陷，無障礙物及視距良好，
    此有現場事故調查報告表在卷可憑，並無不能注意之情事，
    而被告竟疏未注意應靠右行駛反偏左行駛，致於發現原告所
    騎乘之機車時煞車閃避不及，而與原告所騎乘之機車發生碰
    撞，因而致原告受有前揭傷害，其有過失至明，且被告之過
    失侵權行為與原告所受傷害之結果具相當因果關係。綜上，
    原告主張被告應負侵權行為之責任，洵屬有據。
  ㈡按因故意或過失，不法侵害他人權利者，負損害賠償責任；
    不法侵害他人之身體或健康者，對於被害人因此喪失或減少
    勞動能力或增加生活上需要時，應負損害賠償責任；又不法
    侵害他人之身體、健康、名譽、自由、信用、隱私、貞操，
    或不法侵害其他人格法益而情節重大者，被害人雖非財產上
    之損害，亦得請求賠償相當之金額，民法第184 條第1 項前
    段、第193 條第1 項、第195 條第1 項分別定有明文。被告
    過失傷害原告之事實，已見前述，是被告依上述規定對原告
    所受之損害，自應負賠償責任。茲就原告所受損害得請求被
    告賠償之項目及金額，分述如下：
  ⒈醫療費用部分：原告主張其因被告上開侵權行為，迄至109年
    10月23日止共支出醫療費用82,344元，業據原告提出醫療費
    用單據136紙為證，復為被告所不爭執，原告因被告之侵權
    行為，致增加此部分之生活上需要，是原告請求被告賠償上
    開金額，自屬有據。
  ⒉看護費用部分：原告主張其因車禍受有前揭傷害，於住院期
    間內，⑴自107 年11月24日起至107 年12月2 日止，合計9日
    ，由家人24小時看護照顧，以每日2,000 元計，合計受有看
    護費用18,000元之損害；⑵自107 年12月3 日起至107 年12
    月22日止，合計19日，由訴外人吳彩睿24小時看護照顧，看
    護費用合計支出38,000元，有看護費用收據1 紙在卷可考。
    原告出院後，⑶自107 年12月22日起至108 年2 月1 日止，
    合計41日，由第三人陳素芬24小時看護照顧，看護費用合計
    支出98,400元，有看護費用收據1 紙在卷可稽。⑷自108年2 
    月2 日起由原告之女許麗婷24小時看護照顧至出院半年後，
    以每日看護費用2,000 元計，合計受有看護費用280,000 元
    之損害：【計算式：（140 日×2,000 元＝280,000 元。自10
    8 年2 月2 日起至108 年6 月21日止，27日＋31日＋30日＋31
    日＋21日＝140 日）】，及後續至109年5月31日止之看護費用
    ，總計受有看護費用1,352,000元之損害等語，為被告所否
    認，並以：對於原告住院期間及出院後前3個月全日看護、
    後3個月半日看護費用部分不爭執，其餘看護費用部分則無
    必要等語置辯。經查，原告因本件車禍於107 年11月24日至
    臺大雲林分院急診，於同日轉入神經外科病房住院，於107 
    年11月27日行頸椎第三至第四節頸椎前路椎間盤切除術及融
    合術，於107 年12月22日出院，有臺大雲林分院所出具之診
    斷證明書在卷可佐。而經本院囑託彰化基督教醫療財團法人
    彰化基督教醫院鑑定結果，依原告病情暨相關就診資料判斷
    ，鑑定個案傷病出院時診斷有頸椎脊髓損傷、頭部外傷等中
    樞神經傷害之診斷，此類傷病尚未達醫療穩定階段前，可能
    衍生意識改變、手腳無力、頭痛嘔吐等不適之疑慮，且個案
    出院時仍有肌力不足、平衡移動機能及日常生活自理障礙之
    情形，出院後三個月內需全日專人照護，第四至六個月需專
    人半日照料，此有彰化基督教醫療財團法人彰化基督教醫院
    鑑定報告在卷可佐。堪認原告確因車禍受有前揭傷害，因而
    住院手術治療，且於住院期間確有由專人24小時看護照顧其
    日常生活起居之必要，並於出院後有由專人24小時看護照顧
    其日常生活起居3個月，及於4-6個月由專人半日看護照顧其
    生活起居之必要。原告主張看護費用每日以2,000 元計算，
    半日以1,000元計算，尚屬適當，且為被告所不爭執，以此
    計算，原告就看護費用部分得請求之金額合計為326,000元
    （56,000元＋180,000元＋90,000元＝326,000元）。則原告請
    求被告賠償看護費用326,000 元，尚屬有據，應予准許。逾
    此部分之請求，則無理由，應予駁回。
  ⒊增加生活上需要（頸圈、濕巾、全棉抗菌成、冰溫兩用敷袋
    、滅菌棉棒、生理沖洗器、可彎吸管、膠帶、曼秀雷敦、手
    部握力球、薄荷棒、安素、多功能支撐保、酒精不織布、亞
    培倍力素、尿壺、包大人等物品）部分：原告主張其因被告
    上開侵權行為致受有前揭傷害，需購置頸圈、濕巾、全棉抗
    菌成、冰溫兩用敷袋、滅菌棉棒、生理沖洗器、可彎吸管、
    膠帶、曼秀雷敦、手部握力球、薄荷棒、安素、多功能支撐
    保、酒精不織布、亞培倍力素、尿壺、包大人等物品，合計
    支出20,671元，為被告所不爭執，原告因被告之侵權行為，
    致增加此部分生活上之需要，且上開物品確屬原告因車禍受
    傷醫療上必要之支出，則原告請求被告賠償20,671元，亦屬
    有據。
  ⒋交通費用之損失：原告主張其於車禍發生後至108 年9 月1日
    止，因無法騎乘機車，需搭乘車輛往返醫院治療，由原告住
    家往返臺大雲林分院治療，以油資計算，再以95無鉛汽油每
    公升28元，每公升於市區可行駛之里程數約為8 公里計算，
    則原告住家至臺大雲林分院之單程距離為35.1公里，往返里
    程數為70.2公里，油資為246 元。另原告住家往返北港仁一
    醫院之單程距離為17.6公里，往返里程數為35.2公里，油資
    為123 元。再原告住家往返北港媽祖醫院之單程距離為16.8
    公里，往返里程數為33.6公里，油資為118 元，以此計算，
    原告自車禍發生後至108年9月1日止，合計支出交通費用4,2
    85 元；另原告自108年9月2日起至109年10月23日止，因無
    法騎乘機車，需搭乘車輛往返醫療院所治療及復健，以油資
    計算，再以95無鉛汽油每公升28元，每公升於市區可行駛之
    里程數約為8公里計算，則原告住家至褒忠仁一骨科診所之
    單程距離為6.2公里，往返里程數為12.4公里，油資為43元
    。原告住家至臺大雲林分院斗六院區之單程距離為35.1公里
    ，往返里程數為70.2公里，油資為246元。原告住家至臺大
    雲林分院虎尾院區之單程距離為24.5公里，往返里程數為49
    公里，油資為172元。原告住家北港仁一醫院之單程距離為1
    7.6公里，往返里程數為35.2公里，油資為123元。原告住家
    至趙夢麒精神科診所之單程距離為23.9公里，往返里程數為
    47.8公里，油資為167元，以此計算，原告自108年9月2日起
    至109年10月23日止往返醫療院所所支出之交通費用合計為5
    ,337元，總計原告於車禍後至109年10月23日止往返醫療院
    所之交通費用為9,622元等語，為被告所不爭執，而原告術
    後雙上肢無力，雙下肢未能穩定行走，有臺大雲林分院之診
    斷證明書在卷可參，堪認原告確有搭乘車輛前往醫院就診之
    必要。而原告搭乘家人所駕駛車輛前往醫院就診部分之車資
    ，以95無鉛汽油每公升28元為基準，再參酌每公升約可行駛
    里程數8 公里及原告住家與醫院間之距離計算，應屬適當。
    則原告請求被告賠償交通費用9,622 元，亦屬有據，應予准
    許。
  ⒌減少勞動能力損害612,000 元部分：
    原告主張其為自耕農，受傷後無法工作，以農保投保薪資每
    月10,200元計算，每年勞動能力損失122,400 元，而原告車
    禍發生時年約76歲，可再務農5 年以上，為此請求被告賠償
    5 年之勞動能力損失612,000 元等語，為被告所否認，並以
    ：就原告請求車禍發生後6個月之農務損失61,200元部分不
    爭執，其餘部分原告僅提供農作照片及農保證明，然此不足
    以證明原告於車禍發生前確有勞動能力，確能按月取得農務
    收入及仍有5 年務農能力之事實等語置辯。經查，經本院囑
    託彰化基督教醫療財團法人彰化基督教醫院鑑定結果，原告
    因本次車禍所受傷害不能工作之期間至少為6個月，此有彰
    化基督教醫療財團法人彰化基督教醫院鑑定報告在卷可佐。
    而原告請求被告賠償6個月之農務損失，以原告每月農保投
    保薪資10,200元乘以6個月計算，合計為61,200元，既為被
    告所不爭執，則原告請求被告賠償61,200元，即非無據。至
    原告請求超過6個月以上5年內之農務損失部分，則為被告所
    否認，經查，原告為32年2 月15日出生，本件車禍發生時年
    滿75歲，按勞工年滿60歲，雇主得強制退休；公務員年滿65
    歲，亦應命其退休，乃眾所週知之常識。雖現今一般人之身
    體、健康狀態普遍提升，勞動能力增加，非得謂原告於本件
    車禍發生時，必已全無勞動能力，然原告於本件車禍發生時
    ，年齡既已高達75歲餘，依一般社會常情早已退休，其在事
    故發生前是否仍有從事勞動工作能力或工作所得，要非無疑
    ，原告自應就其因上揭傷害，對其職業上之工作能力有全部
    或一部之滅失之有利事實負舉證責任。原告固據提出診斷證
    明書、農作照片、耕作協議書等為證，惟診斷證明書至多僅
    能證明原告有因車禍受有前揭傷害之事實，尚不足以證明原
    告於本件車禍發生當時仍有勞動能力之事實；而農作照片至
    多僅能證明原告有將曬花生裝載至小推車之事實，尚不足以
    證明原告於本件車禍發生前確有從事農務工作並有工作所得
    之事實。至原告所提出之耕作協議書，究係何時簽訂，原告
    是否確實有耕作，均有疑問，尚無從據此認定原告於車禍發
    生前確有從事農務工作並有每月10,200元之工作所得之事實
    。綜上，原告並未能舉證證明其於車禍發生前確有從事農務
    工作，並有工作所得乙節，則原告主張其因車禍受有5 年不
    能工作之農務工作損失，請求被告賠償超過61,200元以外之
    勞動能力損失，顯屬無據，不應准許。
　⒍精神慰撫金部分：原告因本件車禍受有前揭傷害，其所受傷
    程度非輕，歷經手術治療後，仍須專人看護照顧半年，其身
    體及精神均受有相當之痛苦，應堪認定。本院審酌原告現年
    77歲餘，國小畢業，職業為農，車禍發生前以曬花生、賣花
    生為業，除利息所得及小額投資外，無固定收入，名下並無
    動產或不動產；被告沒有讀書、不識字，名下除3 部自小客
    車及小額投資外，別無其他財產，業據兩造陳述甚詳，並有
    稅務電子閘門財產所得調件明細表在卷可參，及兩造身分、
    社會地位、智識水準及原告所受傷害程度等一切情形，認原
    告請求被告賠償精神慰撫金150 萬元，尚屬過高，應核減為
    20萬元，始屬公允。
　⒎機車修理費用部分：
    原告主張其所有機車因本件車禍受損，經修繕後，支出修繕
    費用33,750元（其中零件為26,750元、工資為7,000 元），
    經計算折舊後，爰請求被告賠償9,675 元等語，業據其提出
    機車修理費用估價單1 紙為證（見本院卷第135 頁），復為
    被告所不爭執，是原告請求被告賠償機車修理費用9,675 元
    ，為有理由，應予准許。
　⒏綜上所述，原告因本件車禍所受損害為709,512 元（計算式
    為：醫療費用82,344元＋看護費用326,000 元＋增加生活上需
    要20,671元＋交通費用損失9,622 元＋勞動能力損失61,200元
    ＋精神慰撫金20萬元＋機車修繕費用9,675元＝709,512 元。）
  ㈢按保險人依本法規定所為之保險給付，視為被保險人損害賠
    償金額之一部分；被保險人受賠償請求時，得扣除之，強制
    汽車責任保險法第32條定有明文。查原告於車禍發生後已經
    領取強制汽車責任保險金90,959元，有國泰世紀產物保險股
    份有限公司函文暨函附之賠付明細在卷可憑（見本院卷第10
    5頁），是依上開規定，被告應賠償原告之數額自應扣除原
    告已領取之保險金。依此計算，原告因被告之侵權行為所受
    損害而得請求被告賠償之金額應為618,553 元（計算式：70
    9,512 元－90,959元＝618,553元）。
  ㈣綜上所述，原告依侵權行為之法律關係，請求被告給付原告6
    18,553元，及自起訴狀繕本送達翌日即108 年11月29日起至
    清償日止，按年息百分之五計算之利息，為有理由，應予准
    許。逾此部分之請求，為無理由，應予駁回。
  ㈤又兩造陳明願供擔保請准宣告假執行及免為假執行，就原告
    勝訴部分，經核於法並無不合，爰酌定相當擔保金額併宣告
    之。至原告敗訴部分，其假執行之聲請失所附麗，應予駁回
    。
  ㈥本件事證已臻明確，兩造其餘攻擊、防禦方法，均與判決結
    果不生影響，爰不一一論述，併此敘明。
五、訴訟費用負擔之依據：民事訴訟法第79條。
中　　華　　民　　國　　110 　年　　3 　　月　　25　　日
                  民事第二庭    法  官  冷明珍

以上正本係照原本作成。
如對本判決上訴，須於判決送達後20日內向本院提出上訴狀。如
委任律師提起上訴者，應一併繳納上訴審裁判費。
中　　華　　民　　國　　110 　年　　3 　　月　　25　　日
                                書記官　陳姵君